臺灣高雄地方法院刑事判決　　　　　　　100年度易字第898號
公　訴　人　臺灣高雄地方法院檢察署檢察官
被　　　告　蔡賢寶
上列被告因竊盜案件，經檢察官提起公訴（100年度偵字第1285
號），本院判決如下：
    主  文
蔡賢寶共同犯竊盜罪，共貳罪，均累犯，各處有期徒刑陸月，如
易科罰金，均以新臺幣壹仟元折算壹日；又犯竊盜罪，累犯，處
有期徒刑陸月，如易科罰金，以新臺幣壹仟元折算壹日。應執行
有期徒刑壹年貳月，如易科罰金，以新臺幣壹仟元折算壹日。
    事  實
一、蔡賢寶前因竊盜及偽證案件，經本院分別判處有期徒刑2月
    15日及2月，復經本院裁定應執行為有期徒刑4月，於民國98
    年7月16日執行完畢。詎猶不知悔改，竟與女友李姿瑩 (待
    通緝到案後另行審結)共同意圖為自己不法之所有，於下列
    時、地，而為下列行為：
  (一)於99年10月15日18時28分許，2人共乘車牌號碼EDR-800 號
    重型機車，前往高雄市三民區○○○路509巷8號大地游泳池
    機車停車區內，由李姿瑩在旁把風接應，蔡賢寶則趁無人之
    際，以自備鑰匙開啟劉昌賢所有車號077-CER號機車之置物
    箱，徒手竊取置物箱內之劉昌賢所有之倚天牌PDA手機1支
    (價值約10,000元)，得手後，由李姿瑩騎乘機車搭載離去，
    嗣因無法使用將之丟棄在高雄市○○○路附近水溝內。
  (二)於99年11月2日21時許，2人共乘上開機車，至高雄市三民區
    ○○○路509巷8號大地游泳池機車停車區內，由李姿瑩在旁
    把風接應，蔡賢寶趁無人之際，以自備鑰匙開啟王志翰所有
    車號PVO-188號機車置物箱，徒手竊取置物箱內之現金新臺
    幣（下同）4,800元，得手後，由李姿瑩騎乘機車搭載離去
    ，所得金錢供己花用。
二、蔡賢寶復基於意圖為自己不法所有，於99年11月5日18時50
    分許，在高雄市○○區○○街76號長青游泳池機車停車區內
    ，蔡賢寶趁無人之際，以自備鑰匙開啟曹清鏡所有車號L8K-
    691號機車置物箱，徒手竊取置物箱內之現金2,000元及統一
    超商禮券面額300元，得手後，供己花用。
三、嗣於劉昌賢、王志翰、曹清鏡發現遭竊報警處理，經警調閱
    監視錄影畫面，並於99年11月6日20時許，在高雄市三民區
    ○○○路509巷8號大地游泳池停車場，見蔡賢寶及李姿瑩行
    跡可疑，上前盤查而查獲上情。
四、案經高雄市政府警察局三民第二分局報告臺灣高雄地方法院
    檢察署檢察官偵查起訴。
    理  由
一、被告以外之人於審判外之言詞或書面陳述，除法律有規定者
    外，不得作為證據；被告以外之人於審判外之陳述，雖不符
    刑事訴訟法第159條之1至之4之規定，然經當事人於審判程
    序同意作為證據，法院審酌該言詞陳述或書面陳述作成時之
    情況，認為適當者，亦得為證據；刑事訴訟法第159條第1項
    、第159條之5第1項分別定有明文。證人即被害人劉昌賢、
    王志翰及曹清鏡於警詢所為證述，均非公務員違背法定程序
    所取得，檢察官及被告於本院均同意作為認定事實之證據，
    且審酌該證人或書面陳述作成時之情況，並無違法不當或證
    明力明顯過低之瑕疵，認為以之作為證據為適當，得作為證
    據。
二、本件被告蔡賢寶有如犯罪事實欄所載竊盜之事實，迭據被告
    於警偵訊及本院審理時供承不諱，核與證人即被害人劉昌賢
    、王志翰及曹清鏡於警詢中證述之情節大致相符，並有99年
    10月15日、11月2日大地游泳池、11月5日長青游泳池機車停
    放區監視器翻拍照片各6張 (警卷第31頁至第33頁)，高雄市
    政府警察局三民第二分局扣押筆錄 (警卷第24頁、第25頁)
    、贓物認領保管單各1紙 (警卷第28頁)等件在卷可稽，足認
    被告之自白與事實相符，堪予採為本案論罪科刑之依據。至
    被告稱犯罪事實欄一所示犯行，均為其一人所為，李姿瑩均
    不知情云云，惟觀諸99年10月15日、11月2日大地游泳地機
    車停車場監視器翻拍照片 (偵卷第51頁至第53頁、第43 頁
    至第45頁)，均顯示被告佇立被害人機車旁行竊之際，李姿
    瑩則騎乘機車緊臨被告身旁，被告行竊完畢後即搭乘李姿瑩
    所騎機車離去現場之畫面，而被告及李姿瑩警詢均坦認畫面
    中男女，即為被告及李姿瑩本人無訛 (警卷第2頁、第4頁、
    第9頁、第11頁)，從被告行竊時，李姿瑩騎乘機車緊臨被告
    身旁，而被告行竊後，李姿瑩搭載被告離開現場之情觀之，
    顯然被告為犯罪事實欄一所示竊盜犯行，李姿瑩有在旁把風
    接應之事實，被告辯稱李姿瑩對於犯罪事實欄一所示竊盜並
    不知情云云，顯非可採，是本事證已臻明確，被告3次竊盜
    犯行，堪以認定，應依法論科。
三、本件被告如犯罪事實欄所載3次竊盜犯行，均係犯刑法第320
    條第1 項之竊盜罪。被告與李姿瑩就犯罪事實欄一所示2 次
    竊盜犯行，分別為著手行竊及把風接應行為，有犯意聯絡及
    行為分擔，為共同正犯。被告3 次竊盜犯行，犯意各別，行
    為互異，應分論併罰。被告前因竊盜及偽證案件，經本院分
    別判處有期徒刑2 月15日及2 月，復經本院裁定應執行為有
    期徒刑4 月，於民國98年7 月16日執行完畢，有臺灣高等法
    院被告前案紀錄表在卷可憑，其5 年以內故意再犯本件有期
    徒刑以上之罪，均為累犯，應依刑法第47條第1 項規定加重
    其刑。爰審酌被告多次至游泳池機車停車場內，竊取機車置
    物箱內之財物，其隨機犯案，危害社會治安甚鉅，衡以被告
    前於96年間因竊盜犯行，經本院判處有期徒刑3 月確定，嗣
    於97年間又因竊盜犯行，經本院判處有期徒刑5 月，減為有
    期徒刑2 月15日，有臺灣高等法院被告前案紀錄表在卷可憑
    ，被告曾有多次竊盜犯行，仍不知所警惕，再犯本件3 次竊
    盜犯行，實屬不該，惟念及其犯後坦認犯行，且所竊財物價
    值均約略在10,000元以下等一切具體情狀，各量處有期徒刑
    6 月，及均諭知以新臺幣1,000 元折算1 日之易科罰金折算
    標準，並定其應執行刑為有期徒刑1 年2 月，及同上易科罰
    金折算標準，以資懲儆。至扣案鑰匙1 把，被告警詢供稱與
    騎去游泳池竊取財物的機車為不同之鑰匙，復查卷內無其他
    證據可資佐證扣案鑰匙即為行竊所使用之鑰匙，爰不予宣告
    沒收。
四、被告李姿瑩待通緝到案後，另行審結，附此敘明。
據上論斷，應依刑事訴訟法第299條第1項前段，刑法第28條、第
320條第1項、第47條第1項、第41條第1項前段、第8項、第51條
第5款，刑法施行法第1條之1第1項、第2項前段，判決如主文。
中    華    民    國   100    年    8     月    23    日
                  刑事第八庭    法  官  陳俊宏
以上正本證明與原本無異。
如不服本判決應於收受判決後10日內向本院提出上訴書狀，並應
敘述具體理由。其未敘述上訴理由者，應於上訴期間屆滿後20日
內向本院補提理由書(均須按他造當事人之人數附繕本)「切勿逕
送上級法院」。
中    華    民    國   100    年    8     月    23    日
                                書記官  胡美儀
附論罪法條
中華民國刑法第320條第1項
意圖為自己或第三人不法之所有，而竊取他人之動產者，為竊盜
罪，處5  年以下有期徒刑、拘役或 5 百元以下罰金。
刑法施行法第1條之1
中華民國94年1 月7 日刑法修正施行後，刑法分則編所定罰金之
貨幣單位為新臺幣。
94年1 月7 日刑法修正時，刑法分則編未修正之條文定有罰金者
，自94年1 月7 日刑法修正施行後，就其所定數額提高為30倍。
但72年6 月26日至94年1 月7 日新增或修正之條文，就其所定數
額提高為3倍。